【裁判字號】    89,訴更,2
【裁判日期】    900314
【裁判案由】    損害賠償
【裁判全文】
臺灣苗栗地方法院民事裁定  八十九年度訴更字第二號
    原      告  乙○○
右原告與被告甲○○間請求損害賠償事件，經臺灣高等法院發回更審，本院裁定如左
：
    主      文
原告應於本裁定送達後參拾日內，先行補繳裁判費新臺幣壹萬伍仟伍佰零壹元、提解
費新臺幣參仟柒佰陸拾元、送達郵資參拾肆元郵票壹拾份，並呈報坐落苗栗縣通霄鎮
○○○段第一二一地號、一二一之四地號之租賃之期間、租賃物價額、每期租金之數
額各若干，以便就此部分另行核算裁判費。如逾期不補，即駁回其訴。
    理      由
一、按「民事費用之徵收及計算，依本法之規定。」「民事因財產權而起訴，其訴訟
    標的之金額或價額未滿一百元者免徵裁判費，一百元以上者，每百元徵收一元，
    其畸零之數不滿百元者，以百元計算。」「以一訴主張數項標的者，其價額合併
    計算之。」「郵電費、運送費及登載公報新聞紙費，依實支數計算。」民事訴訟
    費用法第一條、第二條第一項、第五條第一項、第二十六條，分別定有明文。提
    起民事訴訟應依上開規定繳納費用，此為起訴必須具備之程式。
二、本件原告起訴迄今，尚未據繳納任何訴訟費用。經查原告雖曾於民國八十九年十
    二月十八日提出訴訟救助之聲請，惟業經本院於九十年二月二日裁定駁回，該項
    裁定並於九十年二月十六日送達原告，有送達證書附卷可憑。原告未於不變期間
    五日內提出抗告，業已確定，故原告應依上開規定先行繳納費用如下：
（一）裁判費：查原告訴之聲明有二：
  １、原告請求「被告應給付原告新臺幣壹佰伍拾伍萬元」部分：此部分訴訟標的金
      額為新臺幣一百五十五萬元，折合銀元五十一萬六千六百六十七元（元以下四
      捨五入），依民事訴訟費用法第二條第一項之規定，應徵第一審裁判費銀元五
      千一百六十七元，折合新臺幣一萬五千五百零一元。
  ２、原告請求「被告應將坐落苗栗縣通霄鎮○○○段第一二一地號、一二一之四地
      號之耕作承租權六分之一移轉登記予原告」部分，尚未核算，此部分原告應再
      行查明租賃之期間若干？租賃物之價額若干？每期租金之數額若干？呈報本院
      ，以便再行核算裁判費。原告如無法查報，亦得將此一部份先行撤回。
（二）提解費：查原告目前因另案在臺灣臺中監獄執行，又為臺灣高等法院借提暫押
      於臺灣臺北看守所，每次開庭均須派員提解。以每次提解最少需法警二名、司
      機一名，一日內來回計算，每次提解應繳納提解費新臺幣三千七百六十元。原
      告應先繳納一次提解費用，爾後再按實際應提解次數再行繳納。
（三）送達郵資：每次送達需雙掛號郵資新臺幣三十四元郵票，原告應先繳納三十四
      元郵票十份以便訴訟文書之送達，爾後按實際情形多退少補。
三、茲因原告在監執行，爰定較長之補正期間：三十日，以便原告得委託親友為之。
    如原告逾期仍不繳納，即駁回其訴。
四、依民事訴訟法第二百四十九條第一項但書，裁定如主文。
中      華      民      國      九十    年      三      月     十四     日
                                  臺灣苗栗地方法院民事庭
                                      法      官  林念祖
右正本證明與原本無異。
本裁定係訴訟程序進行中之裁定，不得抗告。
                                      法院書記官  尤旗樟
中      華      民      國      九十    年      三      月     十四     日


司法院資訊處製作；財團法人民間司法改革基金會備份。
